【裁判字號】    98,訴,449
【裁判日期】    981202
【裁判案由】    違反毒品危害防制條例
【裁判全文】
臺灣雲林地方法院刑事判決               98年度訴字第449號
公  訴  人  臺灣雲林地方法院檢察署檢察官
被      告  丙○○
                    （現另案於臺灣嘉義戒治所強制戒治中）
指定辯護人  洪秀一律師
上列被告因違反毒品危害防制條例案件，經檢察官提起公訴（98
年度偵字第1540號、第1830號），本院判決如下：
    主  文
丙○○犯如附表一編號一至五所示之販賣第一級毒品罪，共伍罪
，及犯如附表一編號六所示之轉讓第一級毒品罪，處如附表一編
號一至六所示之刑。應執行有期徒刑拾玖年陸月；未扣案之販賣
第一級毒品所得新臺幣貳仟元沒收，如全部或一部不能沒收時，
以其財產抵償之。
    事  實
一、丙○○明知海洛因屬毒品危害防制條例第2 條第2 項第1 款
    所列之第一級毒品，不得非法持有、轉讓、或販賣，仍各基
    於販賣毒品以營利之意圖，以所持用之門號0000000000號行
    動電話作為販賣第一級毒品海洛因之聯絡電話，分別先後為
    下列(一)至(五)所示之販賣第一級毒品海洛因犯行，另基於無償
    轉讓毒品之犯意，為下列(六)所示之轉讓第一級毒品海洛因犯
    行：
(一)、乙○○於民國97年11月29日10時56分、11時51分及12時15分
    許，以所使用之門號0000000000號行動電話，與丙○○持用
    之上開行動電話相互聯絡後，相約在雲林縣虎尾鎮五福園餐
    廳停車場，2 人見面後，丙○○先請乙○○離開現場，由丙○○將海洛因1 小包放置在該停車場某處石頭下方後亦離去
    ，再由乙○○前往丙○○所指示石頭處以新臺幣（下同）50
    0 元置換該包海洛因，待乙○○離去後，末由丙○○將石頭
    下之現金取走，因而取得價金500 元。
(二)、乙○○於98年2 月4 日4 時2 分、38分、44分及49分許，以
    所使用之上開行動電話，撥打丙○○持用之上開行動電話相
    互聯絡後，相約在雲林縣口湖鄉下崙村某寺廟附近夜市處空
    地，2 人見面後，以上開交易模式，丙○○將海洛因1 小包
    販賣予乙○○，因而取得價金500 元。
(三)、甲○○於97年11月19日17時37分及45分許，以所使用之門號
    0000000000號行動電話，撥打丙○○持用之上開行動電話聯
    絡後，隨即雙方在雲林縣四湖鄉三房厝某處碰面，由丙○○
    以500 元之價格，將第一級毒品海洛因1 包販賣並交付予甲○○，（起訴書誤載為丙○○將海洛因置放某處石頭下方供
    甲○○自行取走之模式，將海洛因1 小包販賣予甲○○），
    而讓甲○○賒欠毒品費用500 元，嗣自甲○○處收得欠款50
    0元。
(四)、甲○○於97年11月19日22時44分許，以所使用之上開行動電
    話，撥打丙○○持用之上開行動電話聯絡後，隨即雙方在雲
    林縣口湖鄉下崙村丁府八千歲廟埕處碰面，由丙○○以500
    元之價格，將第一級毒品海洛因1 包販賣並交付予甲○○（
    起訴書誤載為，以將海洛因置放某處石頭下方供甲○○以現
    金置換之模式，將海洛因1 小包販賣予甲○○），由甲○○
    交付現金500 元予丙○○。
(五)、甲○○又於97年11月19日22時50分許，以所使用之上開行動
    電話，撥打丙○○持用之上開行電話聯絡，經甲○○質問丙○○何以沒有讓其賒欠1 包海洛因，2 人再次相約在同上開
    丁府八千歲廟埕處碰面，由丙○○以500 元之價格，將第一
    級毒品海洛因販賣並交付予甲○○，而讓甲○○賒欠毒品費
    用500 元。
(六)、甲○○於98年12月3 日17時30分許，以所使用之上開行動電
    話，撥打丙○○持用之上開行電話聯絡後，由丙○○指示不
    知情某真實姓名年籍不詳綽號「阿猴」之成年男子前往雲林
    縣四湖鄉箔子村箔子寮316 號丙○○住處對面之土地公廟處
    ，將數量不詳但純質淨重未超過5 公克海洛因1 小包無償轉
    讓予甲○○。
二、案經對丙○○所持用上開門號行動電話實施通訊監察，經循
    線查察始得知上情。
三、案經臺灣雲林地方法院檢察署檢察官指揮雲林縣警察局虎尾
    分局偵查後起訴。
    理  由
一、證據能力部分
(一)、按被告以外之人，於審判外之言詞或書面陳述，除法律有規
    定者外，不得作為證據；又被告以外之人（包括證人、鑑定
    人、告訴人、被害人及共同被告等）於檢察事務官、司法警
    察官或司法警察調查中所為之陳述，與審判中不符時，其先
    前之陳述具有較可信之特別情況，且為證明犯罪事實存否所
    必要者，得為證據，刑事訴訟法第159 條第1 項、第159 條
    之2 分別定有明文。是被告以外之人於司法警察（官）調查
    中所為之陳述，依刑事訴訟法第159 條第1 項規定，係屬傳
    聞證據，原則上無證據能力，惟如該陳述與審判中不符時，
    其先前之陳述具有較可信之特別情況，且為證明犯罪事實存
    否所必要者，依同法第159 條之2 規定（即刑事訴訟法第15
    9 條第1 項所指之「除法律有規定者外」），始例外認為有
    證據能力；如該陳述與審判中相符時，因該陳述並不符合刑
    事訴訟法第159 條之2 有關傳聞例外之規定，故不得作為認
    定本案犯罪事實有無之證據，此時，當以證人於審判中之陳
    述作為證據。另所謂「前後陳述不符」之要件，應就前後階
    段之陳述進行整體判斷，以決定其間是否具有實質性差異，
    惟無須針對全部陳述作比較，陳述之一部分有不符，亦屬之
    。又「證明犯罪事實之存否所必要」，即使用證據之必要性
    ，係指因無法再從同陳述者取得證言，而有利用原陳述之必
    要性，只要認為該陳述是屬於與犯罪事實存否相關之事實，
    並為證明該事實在實質上之必要性即可。而「具有可信之特
    別情況」，係指依陳述時之外部客觀情況而言，足以令人相
    信該陳述是虛偽之危險性不高，必須綜合該陳述是否未受到
    外力影響；陳述人之觀察、記憶、表達是否正確及有無偽證
    之各項因素，而為判斷。又所謂外部情況之認定例如：時間
    之間隔、有意識的迴避、受外力干擾、事後串謀等。查證人
    乙○○、甲○○於警詢之陳述（詳如二(一)２、(1)；二(一)３、
    (1)所述），雖與審判中所為陳述有不符之處（詳如二(一)２、
    (2)；二(一)３、(2)所述），然本院審酌證人乙○○、甲○○與
    被告並無仇恨嫌隙，衡諸常情，渠等應無設詞誣陷被告之理
    ，況依經驗法則，證人乙○○、甲○○於警詢之證述距案發
    時日較近，當時記憶自較深刻，可立即反應所知，不致因時
    隔日久而遺忘案情，且較無來自被告在場之壓力而出於虛偽
    不實之指證，或事後串謀而故為迴護被告之機會；再參諸渠
    等於警詢中所證與在偵查中所為證述大致相符，復有卷附之
    通訊監察譯文內容相佐（詳如附表二所載），應具較可信之
    特別情況。此外，渠等上開警詢中陳述，乃證明被告犯罪事
    實之存否所不可欠缺，依前開規定，渠等於警詢中之陳述，
    自應具有證據能力。
(二)、證人乙○○、甲○○於偵查中具結後向檢察官所為之證述，
    證人乙○○、甲○○均未曾提及檢察官在偵查中有不法取供
    情事，亦查無該證據作成時有何違法情事，並無顯有不可信
    之情況，依刑事訴訟法第159 條之1 第2 項之規定，應適宜
    為本案之證據而有證據能力。
(三)、末按被告以外之人於審判外之陳述，雖不符刑事訴訟法第15
    9 條之1 至之4 之規定，然經當事人於審判程序同意作為證
    據，法院審酌該言詞陳述或書面陳述作成時之情況，認為適
    當者，亦得為證據，同法第159 條之5 第1 項定有明文。除
    上開證據外，本判決下列所引用之證據，業經被告、辯護人
    及檢察官於審理中同意作為證據，本院審酌該等傳聞證據作
    成時之狀況，並無違法或不當等不宜作為證據之情形，依前
    開說明，亦得作為證據。
二、認定犯罪事實所憑之證據及理由
(一)、販賣毒品部分
    訊據被告固坦承曾以所持用門號0000000000號行動電話於附
    表二編號1 至5 所示之時間，分別與證人乙○○、甲○○所
    持用門號0000000000號、0000000000號行動電話如附表二編
    號1 至5 所示之通聯內容之事實，然矢口否認有何販賣海洛
    因之犯行，辯稱：我於97年11月29日、98年2 月4 日分別交
    付海洛因1 包予證人乙○○，係因為我曾與證人乙○○合資
    購買海洛因，證人乙○○將他的部分毒品放在我那裏，我沒
    有販賣海洛因予證人乙○○；我於97年11月19日交付海洛因
    予證人甲○○，係因為我曾與證人乙○○合資購買海洛因，
    證人甲○○將他的部分毒品放在我那裏，我沒有販賣海洛因
    予證人甲○○。至於與證人甲○○於附表二編號4 所示之通
    聯內容後，雖有在雲林縣口湖鄉下崙村丁府八千歲廟埕碰面
    ，但有無交付海洛因予證人甲○○，忘記了；另與證人甲○○於附表二編號5 所示之通聯內容後，沒有在上開八千歲廟
    埕與被告見面，亦沒有交付海洛因予證人甲○○云云，經查
    ：
１、門號0000000000號行動電話係被告所持用，經被告坦承在卷
    ，而門號0000000000號、0000000000號行動電話分別係證人
    乙○○、甲○○所持用，為證人乙○○、甲○○分別於警詢
    及偵查中證述明確（見98年度偵字第1540號卷【下稱偵卷】
    第5 頁、第33頁、第40頁、第51頁），經檢察官依法對門號
    0000000000號行動電話核發通訊監察書（監察期間自97年11
    月19日起至98年2 月24日止），得知於附表二所示時間，被
    告以門號0000000000號行動電話分別與證人乙○○、甲○○
    所持用門號0000000000號、0000000000號行動電話如附表二
    所示之通聯內容，此有通訊監察書及通訊監察譯文可參（見
    偵卷第19頁至第20頁、第25頁、第28頁至第30頁、第47頁至
    第48頁）。
２、關於被告販賣毒品與證人乙○○部分：
(1)、被告於附表二編號1 至2 所示時、地，以附表二編號1 至2
    所示價格，販賣第一級毒品海洛因予證人乙○○等情，業經
    證人乙○○於98年3 月18日警詢中，經警方出示如附表二編
    號1 至2 之通訊監察譯文後證述：我是以所使用之00000000
    00號行動電話撥打被告持用之0000000000號行動電話向被告
    購買海洛因；我與被告如附表二編號1 所示通話之意思，是
    向被告購買500 元之海洛因，嗣前往虎尾五福園餐廳停車場
    旁，因被告前就將毒品放在五福園停車場旁地上以磚塊壓著
    ，我前往該地點拿取毒品，再用磚塊將錢壓在地上，我就離
    開；我與被告如附表二編號2 所示通話之意思，是要購買50
    0 元之海洛因，嗣前往下崙村廟前，因被告前將毒品放在口
    湖鄉下崙村某間廟前磚塊底下，我再前往拿取毒品，再將錢
    壓在地上；因事前先我們有碰過面講好，以上開方式為毒品
    交易，所以我知道被告藏放毒品之地點等語（見偵卷第5 頁
    、第8 頁至第11頁、第13頁至第15頁）；於98年3 月19日偵
    查中，經檢察官出示附表二編號1 至2 所示通訊監察譯文後
    證述：我是以所使用之0000000000號行動電話撥打被告所持
    用的門號0000000000號行動電話向被告購買海洛因，我與被
    告如附表二編號1 所示通話意思，是向被告購買海洛因，被
    告送來虎尾五福園這邊，我們見面之後，被告說海洛因放在
    石頭下面，我就到指定的地方將海洛因1 包拿走，再壓5 張
    100 元在石頭下面，嗣被告再將錢取走；我與被告如附表二
    編號2 所示通話意思，是向被告要購買海洛因，嗣前往下崙
    找被告，碰面後，被告跟我說海洛因放在下崙廟附近夜市旁
    的1 個空地石頭下面，我再將500 元壓在石頭下等語（見偵
    卷第33頁至第34頁）。又觀諸附表二編號1 至2 之監聽譯文
    ，並未提及雙方交易之毒品種類、買賣毒品之價格及數量，
    值此情形，證人乙○○關於向被告購買海洛因之證述，就海
    洛因交易之時間、地點、金額、方式等細節，前後大致一致
    ，若非屬實，證人乙○○應無法就多項事實之細節均能為前
    後一致之證述。參以證人乙○○因施用第一級毒品罪，為警
    查獲後，經本院以裁定將其送往勒戒處所觀察、勒戒及強制
    戒治等情，已據調取本院98年度毒聲字第125 號、244 號卷
    宗核閱屬實，有證人乙○○呈嗎啡陽性反應之台灣檢驗科技
    股份有限公司98年4 月1 日濫用藥物尿液檢驗報告在卷可參
    ，並有該裁定及臺灣高等法院被告前案紀錄表1 份在卷可稽
    ，證人乙○○確有施用海洛因之惡習，益見證人乙○○有向
    被告購買海洛因之動機。又被告自承其與證人乙○○無任何
    仇怨嫌隙及金錢糾紛（見偵卷第76頁），證人乙○○自無設
    詞誣陷被告之動機存在。佐以被告於本院供承：我於97年11
    月29日、98年2 月4 日與證人乙○○如附表二編號1 至2 所
    示之通聯內容後，曾與證人乙○○碰面，並分別交付海洛因
    1 包予證人乙○○等語（見本院卷第28頁背面至第30頁背面
    ），足認證人乙○○上開證述向被告購買海洛因等情，應屬
    真實可採。
(2)、雖證人乙○○於本院審理時翻異前詞，改證稱：因我之前曾
    與被告合資購買毒品，吸食剩下的部分放在被告處，因此，
    我於97年11月29日與被告相約在大台北（婚紗攝影）見面後
    ，騎機車帶被告至我家，被告將我剩下部分拿來給我；另於
    98 年2月4 日我與被告相約在雲林縣口湖鄉下崙村某寺廟附
    近夜市處空地見面後，我們一起出錢去買毒品，一起施用，
    沒有用完的再放在被告處，我之後再跟被告拿云云。然查，
    證人乙○○此部分證述，核與警詢、偵查中已明確證稱其向
    被告購買海洛因之交易情節，絲毫未提及與被告合資購買之
    情事，迥然不同，亦與被告於警詢及偵查中之供述不符（見
    偵卷第62頁至第64頁、第66頁至第68頁、第77頁），則乙○○所為證述前後不一，是否可信，顯有疑義。且依附表二編
    號1 至2 監聽譯文內容所示，證人乙○○並無何洽請被告將
    其所寄放之海洛因拿給他，或與被告合資購買海洛因等言談
    ，證人乙○○於本院改稱合資購毒之說，要與附表二編號1
    至2 監聽譯文內容意旨不符。苟如證人乙○○所證，合資購
    得之毒品均暫時存放在其中1 人身上，則在事先未約定好或
    已分裝各自所應分得數量之情形下，未保管毒品之一方如何
    確保其應得之量確如其出資額所得之比例？再各人之體質不
    同，毒癮之耐受程度亦隨人有異，毒癮一旦發作，尋求毒品
    解癮猶恐不及，倘仍須要求對方將所寄放之毒品攜帶前往交
    付，以致造成無法立即解癮，倒不如一開始合資購買後即各
    自分得所應得之毒品，較符合雙方之利益，亦與一般合資購
    毒者之常情不相違背，故證人乙○○證述將合資購買之毒品
    存放在其中一人處等語實乃多此一舉，與常情明顯不符，應
    係事後為迴護，且附和被告於本院理時所為辯解，而故為虛
    偽證述之詞，自難憑採。
(3)、又，證人乙○○於本院審理時證述：在警詢中會承認向被告
    購買毒品，是警察說我如果回答與被告一起向他人購買，會
    被收押，如果說是跟被告買的，不會被收押；我沒有如附表
    二編號1 至2 所示通訊監察譯文之對話，且我不識字看不懂
    附表二編號1 至2 所示通訊監察譯文云云。惟查，證人乙○○於警詢及偵訊中均能就員警及檢察官所提示之附表二編號
    1 至2 所示之通聯紀錄內容，所訊問之問題一一回答，且於
    警詢及偵訊中，均證述確實與被告有如附表二編號1 至2 所
    示之通聯紀錄內容，進而主動證述與被告交易海洛因之地點
    、金額、方式等細節，業如前述，而證人乙○○與被告交易
    毒品之方式，極為隱密，倘非證人乙○○主動供出，員警實
    無從知悉交易模式。且復未陳稱看不懂附表二編號1 至2 所
    示之監聽譯文情事，並於偵訊中未向檢察官表示有受到何員
    警脅迫或誘導，且表示其於警詢筆錄之記載是實在的等情（
    見偵卷第33頁）。參諸證人乙○○於本院審理時亦證述：「
    （檢察官問你時，是否有打你、罵你、恐嚇你？）沒有。」
    （見本院卷第104 頁至背面），足認上開偵訊筆錄之內容確
    係按照證人乙○○當時出於自由意思之證述記載無訛。佐以
    證人乙○○於本院審理時，經本院以播放監聽錄音帶以查明
    證人乙○○是否有附表二編號1 至2 所示之通聯紀錄內容時
    ，證人乙○○始改稱：「（若錄音放出來有說，你要如何？
    ）我忘記有沒有這樣說，我有羊癲風，我說的都是實話。」
    等語（見本院卷第104 頁），竟以有羊癲風予以搪塞，以迴
    避是否有附表二編號1 至2 所示之通聯紀錄內容，則證人乙○○於本院審理時，始為警詢之證述是遭到員警脅迫，並不
    實在，以及並無附表二編號1 至2 所示之通訊監察譯文內容
    之說詞，顯不可採。
３、關於被告販賣毒品與證人甲○○部分：
(1)、被告於附表二編號3 至5 所示時、地，以附表二編號3 至5
    所示價格，販賣第一級毒品海洛因予證人甲○○等情，業經
    證人甲○○於98年3 月19日警詢中，經警方出示如附表二編
    號3 至5 之通訊監察譯文後證述：我與被告如附表二所示編
    號3 通話之意思，是要向被告購買海洛因，嗣前往交易地點
    ，由被告親自將500 元之海洛因交付給我，因我沒錢，所以
    錢先欠著。在電話中談及「先拿一下」表示跟被告拿毒品，
    錢先欠著的意思，「喂，我人在車這裡」表示我人已經到達
    之意思；我與被告如附表二所示編號4 通話之意思，是要向
    被告購買海洛因，我只有買到500 元之海洛因；我與被告如
    附表二所示編號5 通話之意思，是要確定我前次購買的毒品
    是500 元或是1,000 元的量，嗣我再返回拿取毒品之地點，
    再向被告購買500 元之海洛因，由被告親自交付500 元之海
    洛因給我，該次我是欠被告500 元等語（見偵卷第40頁至第
    42頁）；於98年3 月19日偵查中，經檢察官出示附表二號3
    至5 之通訊監察譯文後證述：我與被告如附表二所示編號3
    通話之意思，是要購買海洛因，嗣前往四湖鄉三房厝，由被
    告親自將500 元之海洛因1 小包交付給我，該次是用欠的，
    但後來我有還500 元給被告；我與被告如附表二所示編號4
    通話之意思，是要購買海洛因，嗣前往口湖鄉下崙村丁府八
    千歲廟埕，被告拿500 元之海洛因給我，我拿500 元給被告
    ；我與被告如附表二所示編號5 通話之意思，是因為我質疑
    前次購買500 元之海洛因為何沒有讓我欠，嗣我再前往口湖
    鄉下崙村丁府八千歲廟埕，再向被告購買500 元之海洛因，
    該次我欠被告500 元等語（見偵卷第52頁至第53頁）。又由
    上開監聽譯文，並未提及雙方買賣毒品交易之毒品種類及數
    量，值此情形，證人甲○○關於向被告購買海洛因之證述，
    就海洛因交易之時間、地點、金額、方式等細節，前後大致
    一致，若非屬實，證人甲○○應無法就多項事實之細節均能
    為前後一致之證述。參以證人甲○○因施用第一級毒品罪，
    為警查獲後，經本院以裁定將其送往勒戒處所觀察、勒戒及
    強制戒治等情，已據調取本院98年度毒聲字第130 號、286
    號卷宗核閱屬實，有證人甲○○呈嗎啡陽性反應之台灣檢驗
    科技股份有限公司98年4 月1 日濫用藥物尿液檢驗報告在卷
    可參，並有該裁定及臺灣高等法院被告前案紀錄表1 份在卷
    可稽，證人甲○○確有施用海洛因之惡習，益見證人甲○○
    有向被告購買海洛因之動機。又被告自承其與證人甲○○無
    任何金錢糾紛（見偵卷第77頁），證人甲○○自無設詞誣陷
    被告之動機存在。佐以被告於本院供承：我於97年11月19日
    與證人甲○○如附表二編號3 至5 部分所示之通聯內容後，
    在雲林縣四湖鄉三房厝某處有交付海洛因予證人甲○○，以
    及在雲林縣口湖鄉下崙村丁府八千歲廟埕碰面1 次等語（見
    本院卷第30頁背面至第32頁背面），足認證人甲○○上開證
    述向被告購買海洛因等情，應屬真實可採。至於公訴意旨認
    證人甲○○與被告如附表二所示編號3 至4 通話後，分別相
    約在雲林縣四湖鄉三房厝某處，被告以將海洛因置放某處石
    頭下方供甲○○自行取走；在雲林縣口湖鄉下崙村丁府八千
    歲廟埕處，被告以將海洛因置放某處石頭下方供甲○○以現
    金置換等語，與上開證人甲○○分別與警詢中及偵查證述之
    交易模式不相符合，從而公訴意旨就該部分之交易模式，即
    有誤會，併此敘明。
(2)、證人甲○○於本院審理時雖翻異前詞，改證稱：我有與被告
    如附表二編號3 至5 之通話內容，編號3 之意思，是因我曾
    與被告合資購買毒品，我寄放在被告處，我原要跟被告拿，
    但我沒有車子，與被告約在下崙廟口，叫被告拿合資的毒品
    給我；編號4 之意思，我是說欠被告500 元，不是欠1,000
    元，有在雲林縣口湖鄉下崙村丁府八千歲廟埕碰面，過幾分
    鐘後，被告再撥打電話給我，叫我回到同樣之地點；當天先
    後向被告拿毒品，是因為我放在被告那裏，沒有1 次拿完云
    云。然查，證人甲○○此部分證述，核與警詢、偵查中已明
    確證稱其向被告購買海洛因之交易情節，絲毫未提及與被告
    合資購買之情事，迥然不同，亦與被告於警詢及偵查中之供
    述不符（見偵卷第69頁至第71頁、第77頁），則甲○○所為
    證述前後不一，是否可信，顯有疑義。且依附表二編號3 至
    5 之監聽譯文內容所示，證人甲○○並無何洽請被告將其所
    寄放之海洛因攜帶給他等言談，顯與附表二編號3 至5 之監
    聽譯文內容所顯示之事實不符。參以證人甲○○於本院審理
    時亦證稱：我1 次吸食海洛因的量，範圍大約10元硬幣範圍
    ，呈粉狀狀態，以夾鏈袋盛裝，平常睡的房間有衣櫥等語（
    見本院卷第107 頁至背面），因此，依證人甲○○所證述，
    其所吸食之海洛因之量僅約10元硬幣範圍，且有自己居住之
    房間，則其施用海洛因之份量，所占面積，空間極微，且有
    自己居住存放物品之空間，實無需將海洛因寄放至被告處。
    再各人之體質不同，毒癮之耐受程度亦隨人有異，毒癮一旦
    發作，尋求毒品解癮猶恐不及，倘仍須要求對方將所寄放之
    毒品攜帶前往交付，以致造成無法立即解癮，倒不如一開始
    合資購買後即各自分得所應得之毒品，較符合雙方之利益，
    亦與一般合資購毒者之常情不相違背，故證人甲○○證述將
    合資購買之毒品存放在其中一人處等語實乃多此一舉，與常
    情明顯不符，應係事後為迴護，且附和被告於本院理時所為
    辯解，而故為虛偽證述之詞，自難採信。
(3)、又，證人甲○○於本院審理時證述：是因為警察跟我說若配
    合他說的話，會跟檢察官說不要讓我去關，不然要跟檢察官
    說要收押我，因此，在警詢中及偵查中之證述，不實在云云
    ，惟證人甲○○於警詢及偵訊中均能就員警及檢察官出示如
    附表二編號3 至5 之通訊監察譯文後，就訊問之問題一一回
    答，進而主動證述與被告交易海洛因之地點、金額、方式等
    細節，業如前述，且於偵訊中亦未向檢察官表示有受到何員
    警脅迫或誘導，並表示其於警詢筆錄之記載是實在的等情（
    見偵卷第51頁），則證人甲○○於本院審理時，始為證述是
    遭到員警脅迫之證述，自無法遽信。
４、被告固以前開情詞置辯。然查：
(1)、被告於警詢中，當員警出示如附表二編號1 至5 之通訊監察
    譯文後，係辯稱：附表二編號1 部分，是代號B 跟他女朋友
    吵架，很痛苦，要我給他施用海洛因，我沒有販賣或提供毒
    品給代號B 使用；附表二編號2 部分，我只記得我在下崙玩
    電動玩具，代號B 到電動玩具店內找我聊天，我沒有提供毒
    品給他施用；附表二編號3 部分，我沒有提供毒品給代號B
    使用；附表二編號4 部分，該次沒有毒品交易；附表二編號
    5 部分，該次沒有毒品交易云云（見偵卷第62頁至第64頁、
    第66頁至第71頁）；於偵查中，經檢察官告以證人乙○○、
    甲○○之警詢及偵查中證述時，係供稱：都是他們向我討的
    ，我之前有給他們，後來我就沒有給他們；我們有互請毒品
    而已云云（見偵卷第77頁），是在被告已知如附表二編號1
    至5 之通訊監察譯文及證人乙○○、甲○○於警詢及偵查中
    之證述時，如被告與證人乙○○、甲○○確曾經合資購買海
    洛因，被告於警詢及偵查中全然未曾提及渠等合資購買毒品
    之事宜。嗣被告於本院準備程序中始改稱：我於97年11月29
    日、98年2 月4 日與證人乙○○如附表二編號1 至2 部分所
    示之通聯內容後，與證人乙○○碰面後，曾分別交付海洛因
    1 包予證人乙○○，是因為我曾與證人乙○○合資購買海洛
    因，證人乙○○將他的部分毒品放在我那裏；我於97年11月
    19日與證人甲○○如附表二編號3 至所示之通聯內容，與證
    人甲○○在雲林縣四湖鄉三房厝某處有交付海洛因予證人甲○○，係因為我曾與證人甲○○合資購買海洛因，證人甲○○將他的部分毒品放在我那裏等語（見本院卷第28頁背面至
    第31頁），其辯解先後迭有不同，已難憑信，且依證人乙○○、甲○○於警詢及偵查中證述內容，均係渠等撥打被告所
    持門號0000000000號購買海洛因，並未親自見聞被告向他人
    調毒品之過程，足見被告辯稱合資購買海洛因，僅係片面之
    詞，尚難遽採。
(2)、況且，倘遇證人乙○○、甲○○要求與被告合資購買海洛因
    時，為免因出面購買毒品或持有毒品被查獲，遭致刑事訴追
    ，被告大可直接提供販售者之聯絡電話予渠等，由渠等自行
    向販售者購買毒品即可，被告何須勞費親自出面向藥頭購買
    毒品。且依上開證人乙○○、甲○○於警詢及偵查中之證詞
    觀之，就被告販賣海洛因之時間、地點、方式及價格部分，
    均證述綦詳，從無證稱與被告合資購買毒品或要求被告將所
    寄放之毒品攜帶予渠等。則被告所辯：與渠等合資購買毒品
    ，並沒有販賣海洛因云云，要難採取。
(3)、販賣海洛因係違法行為，非可公然為之，且有其獨特之販售
    通路及管道，復無公定價格，容易增減分裝之份量，每次買
    賣之價量，可能隨時依雙方關係深淺、資力、需求量及對行
    情之認知、來源是否充裕、查緝鬆嚴、購買者被查獲時供述
    購買對象之可能風險評估等而異其標準，非可一概而論。被
    告既否認販賣海洛因，自無從查得其販入之真正價格，及是
    否因販賣給乙○○、甲○○而獲得具體利潤之金額。然近年
    來政府為杜絕毒品氾濫，對於查緝施用及販賣毒品之工作，
    無不嚴加執行，販賣毒品罪又係重罪，設若無利可圖，衡情
    一般持有毒品之人當無輕易將所持有之海洛因轉讓他人，甘
    冒於再次向他人購買時有被查獲之危險；販賣之利得，除經
    承認犯行，或帳冊價量均臻明確外，委難察得實情，縱未確
    切查得販賣賺取之實際差價，但除別有事證，足認係按同一
    價格轉讓，確未牟利外，尚難執此認非法販賣之事證有所不
    足，致知過坦承者難辭重典，飾詞否認者反得逞僥倖，而失
    情理之平。惟販賣之人從價差或量差中牟利之方式雖異，然
    其販賣目的在意圖營利則同一，堪認被告購入海洛因之價格
    必較其售出之價格低廉，或以同一價格而減少海洛因之份量
    ，而有從中賺取差額利潤圖利之意圖及事實，此應屬合於論
    理法則，且不違背社會通常經驗之理性判斷。是被告賣出第
    一級毒品海洛因予證人乙○○、甲○○等人，應有賺取相當
    利潤，堪認係意圖營利，已無可疑。
５、綜上所述，被告於如附表二編號1 至5 所示之時、地，販賣
    第一級毒品海洛因予證人乙○○、甲○○等人之事證已甚明
    確，被告所辯顯係卸責之詞，不足採信，其犯行堪以認定，
    應依法論科。
(二)、轉讓毒品部分
    訊據被告固坦承曾以所持用門號0000000000號行動電話於附
    表二編號6 所示時間，有與證人甲○○所持用門號00000000
    00號行動電話如附表二編號6 所示通聯內容之事實，然矢口
    否認有何轉讓海洛因之犯行，辯稱：我雖然與證人甲○○有
    如附表二編號6 所示之通聯內容，但我沒有在我住處對面的
    土地公廟與被告見面，亦沒有叫「阿猴」之人交付海洛因予
    證人甲○○云云，經查：
１、被告於附表二編號6 所示時、地，將第一級毒品海洛因轉讓
    予證人甲○○等情，業經證人甲○○於98年3 月18日警詢中
    ，經警方出示如附表二編號6 之通訊監察譯文後證述：我與
    被告如附表二所示編號6 通話之意思，是要向被告拿海洛因
    ，他叫「阿猴」拿毒品海洛因過來土地公廟給我，被告請我
    的，並沒有收錢等語（見偵卷第43頁）；於98年3 月19日偵
    查中，經檢察官出示附表二編號6 所示通訊監察譯文後證述
    ：被告叫「阿猴」拿毒品海洛因到他箔子村家對面土地公廟
    給我等語（見偵卷第52頁）。又觀諸附表二編號6 之監聽譯
    文，並未提及轉讓交易之毒品種類，而證人甲○○關於被告
    轉讓海洛因之證述，就轉讓海洛因之時間、地點、方式等細
    節，前後大致一致。參以證人甲○○因施用第一級毒品罪，
    為警查獲後，經本院以裁定將其送往勒戒處所觀察、勒戒及
    強制戒治等情，業如前述，證人甲○○確有施用海洛因之惡
    習，益見證人甲○○有向被告拿海洛因之動機。佐以被告於
    本院供承：我於98年12月3 日有與證人乙○○如附表二編號
    6 部分所示之通聯內容等語（見本院卷第32頁），足認證人
    甲○○上開證述被告轉讓海洛因予其等情，應屬真實可採。
２、證人甲○○於本院審理時雖翻異前詞，改證稱：被告沒有拿
    海洛因給我云云，然查，證人甲○○此部分證述，核與警詢
    、偵查中已明確證稱被告有請「阿猴」拿海洛因給我之情節
    ，迥然不同，則甲○○所為證述前後不一，是否可信，顯有
    疑義。且亦與附表二編號6 監聽譯文內容所顯示之事實不符
    ，則證人甲○○本院審理中翻異前詞，改為有利於被告之證
    述，顯係事後迴護被告之詞，尚難採信。
３、綜上所述，被告於如附表二編號6 所示之時、地，轉讓第一
    級毒品海洛因予證人甲○○之事證已甚明確，被告所辯顯係
    卸責之詞，不足採信，其犯行堪以認定，應依法論科。
三、論罪科刑部分
(一)、按被告上開販賣第一級毒品之行為後，毒品危害防制條例第
    4 條第1 項業於98年5 月20日修正公佈，雖未特別規定生效
    日期，自應回歸毒品危害防制條例第36條之規定，即應自98
    年11月20日起始生施行之效力（參照臺灣高等法院98年6 月
    18日刑事座談會結論），修正後毒品危害防制條例第4 條第
    1 項規定之法定本刑為「死刑或無期徒刑；處無期徒刑者，
    得併科新臺幣2,000 萬元以下罰金。」，與修正前毒品危害
    防制條例第4 條第1 項之規定為「死刑或無期徒刑；處無期
    徒刑者，得併科新臺幣1,000 萬元以下罰金。」相比較，依
    刑法第2 條第1 項前段之規定，以修正前即被告行為時之規
    定有利於被告，應適用行為時之法律處罰。
(二)、按海洛因為毒品危害防制條例第2 條第2 項第1 款所定之第
    一級毒品，不得非法持有、販賣、轉讓。核被告販賣海洛因
    2 次給乙○○、3 次給甲○○、無償轉讓海洛因1 次給甲○○，係分別犯修正前毒品危害防制條例第4 條第1 項之販賣
    第一級毒品罪及毒品危害防制條例第8 條第1 項之轉讓第一
    級毒品罪。被告販賣、轉讓海洛因前之持有低度行為，為販
    賣、轉讓之高度行為所吸收，不另論罪。被告於犯罪事實一
    (六)部分，利用不知情之「阿猴」將海洛因交付予證人王崑寶
    ，為間接正犯。至於毒品危害防制條例第8 條第6 項雖規定
    ：轉讓毒品達一定數量者，加重其刑二分之一，其標準由行
    政院定之。依行政院93年1 月7 日所訂轉讓持有毒品加重其
    刑之數量標準第2 條第1 項第1 款、第2 項規定：第一級毒
    品：淨重5 公克以上；前項所稱淨重，指除去包裝後之毒品
    重量。被告轉讓海洛因給甲○○之數量不詳，且並無積極證
    據足認業已逾淨重5 公克以上之重量標準，是本院認被告該
    次轉讓之海洛因之數量並未超過5 公克，自無毒品危害防制
    條例第8 條第6 項加重其刑之適用。被告所犯上開6 罪，犯
    意各別，行為互殊，應予分論併罰。
(三)、按修正前毒品危害防制條例第4 條第1 項販賣第一級毒品罪
    之法定刑為「死刑或無期徒刑；處無期徒刑者，得併科新臺
    幣1,000 萬元以下罰金」，然同為販賣第一級毒品之人，其
    原因動機不一，犯罪情節未必盡同，或有大盤毒梟者，亦有
    中小盤之分，甚或僅止於吸毒者友儕間謀取蠅頭小利互通有
    無，其販賣行為所造成危害社會之程度自屬有異，法律科處
    此類犯罪，所設之法定最低本刑卻同為「無期徒刑，得併科
    新臺幣1,000 萬元以下罰金」，不可謂不重，於此情形，倘
    依其情狀處以有期徒刑，即足以懲儆，並可達防衛社會之目
    的者，自非不可依客觀之犯行與主觀之惡性二者加以考量其
    情狀，是否有情輕法重之處，適用刑法第59條之規定酌量減
    輕其刑，期使個案裁判之量刑，能斟酌至當，符合罪刑相當
    原則及比例、平等原則。本件被告販賣海洛因對象及次數僅
    有乙○○2 次、甲○○3 次，除與甲○○於97年11月19日晚
    上22時50分許之交易，未取得500 元外，分別各得款500 元
    ，合計得款2,000 元，所得財物不多，販賣數量亦極少，是
    被告此等行為與吸毒者之間，賺取蠅頭小利之有償提供毒品
    以施用差異不大，其犯罪情節當非大、中盤毒梟者可資等同
    並論，尤以大盤毒梟販賣第一級毒品數公斤以上，亦少有處
    以極刑者，是倘處以法定最低度刑無期徒刑，依社會一般觀
    念及法律情感仍嫌過重，堪認其犯罪之情狀尚堪憫恕，而有
    情輕法重之處，乃就其所犯5 次販賣第一級毒品罪，均依刑
    法第59條規定酌減其刑。
(四)、爰審酌被告本身為施用毒品上癮者，當知施用海洛因不僅殘
    害身心健康，且因而散盡家財、連累家人，或為購買毒品鋌
    而走險者，更不可勝計，猶為謀個人私利，分別販賣第一毒
    品予乙○○、甲○○及轉讓海洛因予甲○○等行為，殘害他
    人身心不淺，對於國家民族之發展有莫大之妨礙，且犯後矢
    口否認犯行，態度不佳，難見有何悔意，再參酌被告販賣第
    一級毒品之數量、金額、次數等均非甚鉅，顯非大盤交易之
    毒販，及其動機、目的、所得利益僅區區數百元等一切情狀
    ，分別量處如主文所示之刑。另按刑法第51條數罪併罰定執
    行刑之立法方式，採限制加重原則，亦即非以累加方式定應
    執行刑，本院審酌被告所犯上開各罪，其犯罪時間均在97年
    11月間及98年2 月，且販賣第一毒品之犯罪手法類似，如以
    實質累加之方式定應執行刑，則處罰之刑度顯將超過其行為
    之不法內涵，而違反罪責原則，及考量因生命有限，刑罰對
    被告造成之痛苦程度，係隨刑度增加而生加乘效果，而非以
    等比方式增加，是則以隨罪數增加遞減其刑罰之方式，當足
    以評價被告行為之不法性之法理（即多數犯罪責任遞減原則
    ），於有期徒刑16年以上、30年以下範圍內，定被告之應執
    行刑如主文所示，以示懲儆。
(五)、沒收部分：
    按毒品危害防制條例第19條第1 項規定，犯第4 條之罪者，
    其供犯罪所用或因犯罪所得之財物，均沒收之，如全部或一
    部不能沒收時，追徵其價額或以其財產抵償之。但該條項並
    無如同條例第18條第1 項所定「不問屬於犯人與否，沒收之
    」之明文，自屬相對沒收主義之立法。是其應沒收之物，應
    以屬被告所有者為限。且所稱因犯罪所得之財物，係以實際
    所得者為限，苟無所得或尚未取得者，即無從為沒收、追徵
    或以財產抵償之諭知（最高法院95年度台上字第305 號、96
    年度台上字第2331號判決意旨參照）。被告犯罪事實欄一、
    (一)(二)(三)(四)所示販賣第一級毒品所得分別為500 元（合計共2,
    000 元），雖未扣案，仍應依毒品危害防制條例第19條第1
    項規定，分別於各該罪名項下宣告沒收，如全部或一部不能
    沒收時，以其財產抵償之。至被告於97年11月19日晚上22時
    50分許販賣與證人甲○○海洛因價格雖為500 元，係讓甲○○賒欠價款500 元，並無所得，業如前述，就此部分自無從
    為沒收或以財產抵償之諭知。又被告使用之門號0000000000
    雖為其聯繫販賣毒品所用之物，然並未扣案，且無證據證明
    為被告所有，亦不併予宣告沒收，併此敘明。
據上論斷，應依刑事訴訟法第299 條第1 項前段、毒品危害防制
條例第4 條第1 項（修正前）、第8 條第1 項、第19條第1 項，
刑法第11條前段、第2 條第1 項前段、第59條、第51條第5 款、
第9 款，判決如主文。
本案經檢察官傅克強到庭執行職務。
中    華    民    國    98    年    12    月    2     日
                 刑事第一庭   審判長法  官  陳宏卿
                                    法  官  陳美利
                                    法  官  文昌
以上正本證明與原本無異。
如不服本判決應於收受判決後10日內向本院提出上訴書狀，並應
敘述具體理由；其未敘述上訴理由者，應於上訴期間屆滿後20日
內向本院補提理由書（均須按他造當事人之人數附繕本）。「切
勿逕送上級法院」。
                                    書記官  張簡純靜
中    華    民    國    98    年    12    月    2     日
附錄本案論罪科刑法條全文：
修正前毒品危害防制條例第4 條第1 項：
製造、運輸、販賣第一級毒品者，處死刑或無期徒刑；處無期徒
刑者，得併科新臺幣1 千萬元以下罰金。
毒品危害防制條例第8 條第1 項：
轉讓第一級毒品者，處1 年以上7 年以下有期徒刑，得併科新臺
幣1 百萬元以下罰金。
附表一：
┌──┬──────┬─────────────────────────────┐
│編號│  犯罪事實  │                所犯罪名及所判處之刑度                    │
├──┼──────┼─────────────────────────────┤
│ 一 │如犯罪事實欄│丙○○販賣第一級毒品，處有期徒刑拾陸年，未扣案之販賣第一級│
│    │一、(一) 所載 │毒品所得之財物新臺幣伍佰元沒收，如全部或一部不能沒收時，以│
│    │            │其財產抵償之。                                            │
├──┼──────┼─────────────────────────────┤
│ 二 │如犯罪事實欄│丙○○販賣第一級毒品，處有期徒刑拾陸年，未扣案之販賣第一級│
│    │一、(二)所載  │毒品所得之財物新臺幣伍佰元沒收，如全部或一部不能沒收時，以│
│    │            │其財產抵償之。                                            │
├──┼──────┼─────────────────────────────┤
│ 三 │如犯罪事實欄│丙○○販賣第一級毒品，處有期徒刑拾陸年，未扣案之販賣第一級│
│    │一、(三) 所載 │毒品所得之財物新臺幣伍佰元沒收，如全部或一部不能沒收時，以│
│    │            │其財產抵償之。                                            │
├──┼──────┼─────────────────────────────┤
│ 四 │如犯罪事實欄│丙○○販賣第一級毒品，處有期徒刑拾陸年，未扣案之販賣第一級│
│    │一、(四) 所載 │毒品所得之財物新臺幣伍佰元沒收，如全部或一部不能沒收時，以│
│    │            │其財產抵償之。                                            │
├──┼──────┼─────────────────────────────┤
│ 五 │如犯罪事實欄│丙○○販賣第一級毒品，處有期徒刑拾陸年。                  │
│    │一、(五) 所載 │                                                          │
├──┼──────┼─────────────────────────────┤
│ 六 │如犯罪事實欄│丙○○轉讓第一級毒品，處有期徒刑壹年貳月。                │
│    │一、(六)所載  │                                                          │
└──┴──────┴─────────────────────────────┘
附表二：
 ┌──┬────┬────┬─────┬────┬────┬─────┐
 │編號│交易對象│販賣時間│販賣地點  │販賣數量│販賣價格│電話      │
 │    │        │        │          │        │（新台幣│          │
 │    │        │        │          │        │）      │          │
 ├──┼────┼────┼─────┼────┼────┼─────┤
 │ 1  │乙○○  │97/11/29│雲林縣虎尾│海洛因1 │500元   │(一)        │
 │    │        │        │鎮五福園餐│小包    │        │0000000000│
 │    │        │        │廳停車場  │        │        │    ↑    │
 │    │        │        │          │        │        │0000000000│
 │    │        │        │          │        │        ├─────┤
 │    │        │        │          │        │        │(二)        │
 │    │        │        │          │        │        │0000000000│
 │    │        │        │          │        │        │    ↓    │
 │    │        │        │          │        │        │0000000000│
 │    ├────┴────┴─────┴────┴────┴─────┤
 │    │通話時間及譯文內容：（A：被告   B：乙○○）                   │
 │    ├────┬────────────────────┬─────┤
 │    │97/11/29│B ：喂。                                │偵卷第19頁│
 │    │10:56:10│A ：嗯。                                │至第20頁  │
 │    │【電話(一)│B ：「寶哥」，你在睡覺喔。              │          │
 │    │】      │A ：沒有。                              │          │
 │    │        │B ：沒有，你在做什麼？                  │          │
 │    │        │A ：沒有。                              │          │
 │    │        │B ：啊？                                │          │
 │    │        │A ：在家。                              │          │
 │    │        │B ：什麼？                              │          │
 │    │        │A ：在家啦。                            │          │
 │    │        │B ：在家喔，你那裡沒有「少年」的可以出來│          │
 │    │        │    嗎，我沒有車，有辦法嗎？            │          │
 │    │        │A ：沒有。                              │          │
 │    │        │B ：啊？                                │          │
 │    │        │A ：沒有啦，沒辦法出去。                │          │
 │    │        │B ：怎麼樣？                            │          │
 │    │        │A ：沒辦法。                            │          │
 │    │        │B ：啊，喂？                            │          │
 │    │        │A ：你車子牽去那裡？                    │          │
 │    │        │B ：我和我女朋友昨天回來吵架，跑回去。  │          │
 │    │        │A ：在吵什麼？                          │          │
 │    │        │B ：啊？                                │          │
 │    │        │A ：在吵什麼？                          │          │
 │    │        │B ：啊？                                │          │
 │    │        │A ：在吵什麼？                          │          │
 │    │        │B ：嗯啊，我現在就是沒辦法去那種嗯，沒有│          │
 │    │        │    車可以下去，看你有沒有「少年」約在那│          │
 │    │        │    裡，在我們這裡比較近的地方。        │          │
 │    │        │A ：我等一下再打給你。                  │          │
 │    │        │B ：啊？                                │          │
 │    │        │A ：我等一下再打給你。                  │          │
 │    │        │B ：什麼？                              │          │
 │    │        │A ：我等一下再打給你啦。                │          │
 │    │        │B ：你等一下要打給我喔，不用很久喔。    │          │
 │    │        │A ：嗯啦。                              │          │
 │    ├────┼────────────────────┼─────┤
 │    │97/11/29│A ：喂。                                │偵卷第20頁│
 │    │11:51:23│B ：「寶哥」。                          │          │
 │    │【電話(二)│A ：怎麼樣，你在那裡？                  │          │
 │    │】      │B ：我在虎尾。                          │          │
 │    │        │A ：在虎尾，那麼遠喔。                  │          │
 │    │        │B ：嗯啊，不然你看，東西向下來，看要在那│          │
 │    │        │    裡，我騎機車出去碰面，這樣方便嗎？  │          │
 │    │        │A ：好啦。                              │          │
 │    │        │B ：多久要到。                          │          │
 │    │        │A ：15分至20分。                        │          │
 │    │        │B ：「寶哥」不好意思。                  │          │
 │    │        │A ：不會啦。                            │          │
 │    │        │B ：為了昨天那個吵架，東西搬回去。      │          │
 │    │        │A ：喔，講一講就好了，你不要一直＊＊＊＊│          │
 │    │        │    ＊＊。                              │          │
 │    │        │B ：我感覺，我也不會。                  │          │
 │    │        │A ：打個電話去跟他講一下。              │          │
 │    │        │B ：啊。                                │          │
 │    │        │A ：恩。                                │          │
 │    │        │B ：他就看我那一種。                    │          │
 │    │        │A ：喔，跟你說不要那種，你就講不會，你就│          │
 │    │        │    說不要緊。                          │          │
 │    │        │B ：你幾分要到，你要在那裡，東西向。    │          │
 │    │        │A ：下去那裡喔。                        │          │
 │    │        │B ：啊。                                │          │
 │    │        │A ：下去要往虎尾那裡嗯。                │          │
 │    │        │B ：嗯啊，小弟這裡只剩下500 ，可以嗎？  │          │
 │    │        │A ：沒有關係啦。                        │          │
 │    │        │B ：喔，你多久會馬上到？                │          │
 │    │        │A ：馬上啦。                            │          │
 │    │        │B ：你現在要出發了嗎？                  │          │
 │    │        │A ：嗯。                                │          │
 │    │        │B ：好啊，20分在那裡碰面。              │          │
 │    │        │A ：嗯。                                │          │
 │    │        │B ：大仔，不好意思喔。                  │          │
 │    ├────┼────────────────────┼─────┤
 │    │97/11/29│B ：喂。                                │偵卷第20頁│
 │    │12:15:13│A ：在那裡？                            │至第21頁  │
 │    │【電話(二)│B ：你到了喔。                          │          │
 │    │】      │A ：嗯。                                │          │
 │    │        │B ：好好好，你知道那個嗎？              │          │
 │    │        │A ：什麼？                              │          │
 │    │        │B ：你知道大台北這裡你知道嗎？五福園這裡│          │
 │    │        │    你知道嗎？                          │          │
 │    │        │A ：靠近那裡？                          │          │
 │    │        │B ：靠近餐廳五福園，大台北這裡你知道嗎？│          │
 │    │        │A ：多遠，下來多遠？                    │          │
 │    │        │B ：東西向下來你就有看到大台北了，我現在│          │
 │    │        │    騎機車去那裡碰面，喔？              │          │
 │    │        │A ：好。                                │          │
 ├──┼────┼────┬─────┬────┬────┼─────┤
 │ 2  │乙○○  │98/02/04│雲林縣口湖│海洛因1 │500元   │(一)        │
 │    │        │        │鄉下崙村某│小包    │        │0000000000│
 │    │        │        │寺廟附近夜│        │        │    ↑    │
 │    │        │        │市處空地  │        │        │0000000000│
 │    │        │        │          │        │        ├─────┤
 │    │        │        │          │        │        │(二)        │
 │    │        │        │          │        │        │0000000000│
 │    │        │        │          │        │        │    ↓    │
 │    │        │        │          │        │        │0000000000│
 │    ├────┴────┴─────┴────┴────┴─────┤
 │    │通話時間及譯文內容：（A：被告   B：乙○○）                   │
 │    ├────┬────────────────────┬─────┤
 │    │98/02/04│A ：你要做什麼？                        │偵卷第25頁│
 │    │04:02:39│B ：大仔。                              │          │
 │    │【電話(一)│A ：啊？                                │          │
 │    │】      │B ：人家要「會錢」（指毒品）。          │          │
 │    │        │A ：啊？                                │          │
 │    │        │B ：人家要「會錢」。                    │          │
 │    │        │A ：現在4 點多，人家在睡覺了呢。        │          │
 │    │        │B ：你在睡了嗎？                        │          │
 │    │        │A ：啊？                                │          │
 │    │        │B ：你在睡了嗎？                        │          │
 │    │        │A ：在睡覺，被你吵醒了。                │          │
 │    │        │B ：啊？                                │          │
 │    │        │A ：被你吵醒了。                        │          │
 │    │        │B ：不好意思，你在那裡？                │          │
 │    │        │A ：我在家裡。                          │          │
 │    │        │B ：怎麼會有「台子聲」（指電玩的聲音）？│          │
 │    │        │A ：啊？                                │          │
 │    │        │B ：怎麼會有「台子聲」？                │          │
 │    │        │A ：就電腦的。                          │          │
 │    │        │B ：玩電腦喔，人家要「會錢」。          │          │
 │    │        │A ：電腦在玩的，怎麼樣？                │          │
 │    │        │B ：人家要「會錢」啦。                  │          │
 │    │        │A ：啊？                                │          │
 │    │        │B ：人家要「會錢」啦。                  │          │
 │    │        │A ：過來啊。                            │          │
 │    │        │B ：啊？                                │          │
 │    │        │A ：過來啊。                            │          │
 │    │        │B ：好啦，不好意思，大仔，不要生氣啦。  │          │
 │    ├────┼────────────────────┼─────┤
 │    │98/07/15│A ：喂。                                │偵卷第25頁│
 │    │04:38:47│B ：喂，大仔，你在那裡，我在家裡。      │至第26頁  │
 │    │【電話(一)│A ：那一個家？                          │          │
 │    │】      │B ：你家啊。                            │          │
 │    │        │A ：誰的家？                            │          │
 │    │        │B ：那個「老寶」（音）這裡。            │          │
 │    │        │A ：喔，好啦。                          │          │
 │    │        │B ：你在那裡？                          │          │
 │    │        │A ：我馬上到。                          │          │
 │    │        │B ：好。                                │          │
 │    ├────┼────────────────────┼─────┤
 │    │98/02/04│B ：你在那裡，我直接過去比較快。        │偵卷第26頁│
 │    │04:44:42│A ：下崙啦。                            │          │
 │    │【電話(二)│B ：下崙喔。                            │          │
 │    │】      │A ：廟前這裡啦。                        │          │
 │    │        │B ：好。                                │          │
 │    ├────┼────────────────────┼─────┤
 │    │98/02/04│B ：喂。                                │偵卷第26頁│
 │    │04:49:10│A ：嗯。                                │          │
 │    │【電話(一)│B ：大仔，我在廟前這裡，要往那裡走？    │          │
 │    │】      │A ：直走，廟前直走，這裡有一間「台仔間」│          │
 │    │        │    （音）。                            │          │
 │    │        │B ：直走是往海那邊，還是？              │          │
 │    │        │A ：嗯啦。                              │          │
 │    │        │B ：往海那邊喔。                        │          │
 │    │        │A ：嗯啦。                              │          │
 │    │        │B ：喔好。                              │          │
 │    │        │A ：左手邊啦。                          │          │
 │    │        │B ：左手，好好。                        │          │
 ├──┼────┼────┬─────┬────┬────┼─────┤
 │ 3  │甲○○  │97/11/19│雲林縣四湖│海洛因1 │500元   │0000000000│
 │    │        │        │鄉三房厝某│包      │        │    ↑    │
 │    │        │        │處        │        │        │0000000000│
 │    │        │        │          │        │        │          │
 │    │        │        │          │        │        │          │
 │    │        │        │          │        │        │          │
 │    ├────┴────┴─────┴────┴────┴─────┤
 │    │通話時間及譯文內容：（A：被告   B：甲○○）                   │
 │    ├────┬────────────────────┬─────┤
 │    │97/11/19│A ：喂。                                │偵卷第47頁│
 │    │17:37:22│B ：你沒有在家喔。                      │          │
 │    │        │A ：沒有咧。                            │          │
 │    │        │B ：等一下會回去嗎？                    │          │
 │    │        │A ：會啊，我在「三房阿」（台語音）。    │          │
 │    │        │B ：場子喔。                            │          │
 │    │        │A ：嗯啊。                              │          │
 │    │        │B ：沒有啦，我想說先拿一下，明天再給你，│          │
 │    │        │明天下班再給你，好嗎？                  │          │
 │    │        │A ：我在「三房阿」。                    │          │
 │    │        │B ：還是我去找你，啊？                  │          │
 │    │        │A ：嗯。                                │          │
 │    │        │B ：好。                                │          │
 │    ├────┼────────────────────┼─────┤
 │    │97/11/19│B ：喂，我人在車這裡。                  │偵卷第47頁│
 │    │17:45:22│A ：好啦，好。                          │          │
 ├──┼────┼────┬─────┬────┬────┼─────┤
 │4   │甲○○  │98/11/19│雲林縣口湖│海洛因1 │500元   │0000000000│
 │    │        │        │鄉下崙村丁│包      │        │    ↑    │
 │    │        │        │府八千歲廟│        │        │0000000000│
 │    │        │        │埕處      │        │        │          │
 │    ├────┴────┴─────┴────┴────┴─────┤
 │    │通話時間及譯文內容：（A：被告   B：甲○○）                   │
 │    ├────┬────────────────────┬─────┤
 │    │97/11/19│A ：喂。                                │偵卷第47頁│
 │    │22:44:55│B ：你在家嗎？                          │至第48頁  │
 │    │        │A ：我在「文風」（音）這裡。            │          │
 │    │        │B ：「文風」那裡喔。                    │          │
 │    │        │A ：嗯。                                │          │
 │    │        │B ：你有帶出來嗎？                      │          │
 │    │        │A ：有咧。                              │          │
 │    │        │B ：我身上500 ，你讓我欠500 ，我明天    │          │
 │    │        │    1,000 元給你好嗎？                  │          │
 │    │        │A ：嗯。                                │          │
 │    │        │B ：這樣我們約在廁所。                  │          │
 │    │        │A ：嗯。                                │          │
 │    │        │B ：我現在出去喔。                      │          │
 │    │        │A ：就好了。                            │          │
 │    │        │B ：啊，在那裡。                        │          │
 │    │        │A ：「丸仔」（音）那裡，「廟埕」（台語音│          │
 │    │        │    ，指廟前面的空地）。                │          │
 │    │        │B ：檳榔攤那裡。                        │          │
 │    │        │A ：嗯啦，檳榔攤。                      │          │
 │    │        │B ：好啦。                              │          │
 ├──┼────┼────┬─────┬────┬────┼─────┤
 │5   │甲○○  │97/11/19│雲林縣口湖│海洛因1 │賒欠500 │0000000000│
 │    │        │        │鄉下崙村丁│包      │元      │    ↑    │
 │    │        │        │府八千歲廟│        │        │0000000000│
 │    │        │        │埕處      │        │        │          │
 │    │        │        │          │        │        │          │
 │    │        │        │          │        │        │          │
 │    ├────┴────┴─────┴────┴────┴─────┤
 │    │通話時間及譯文內容：（A：被告   B：甲○○）                   │
 │    ├────┬────────────────────┬─────┤
 │    │97/11/19│A ：怎麼樣？                            │偵卷第48頁│
 │    │22:50:38│B ：喂，這是500 還是1,000 的？          │          │
 │    │        │A ：5 啊。                              │          │
 │    │        │B ：沒有啦，我是說你讓我欠500 。        │          │
 │    │        │A ：喔，這樣喔，好啦，你回來。          │          │
 ├──┼────┼────┬─────┬────┬────┼─────┤
 │ 6  │甲○○  │97/12/03│雲林縣四湖│海洛因1 │無償轉讓│0000000000│
 │    │        │        │鄉箔子寮  │包      │        │    ↑    │
 │    │        │        │316 號住處│        │        │0000000000│
 │    │        │        │對面之土地│        │        │          │
 │    │        │        │公廟處    │        │        │          │
 │    ├────┴────┴─────┴────┴────┴─────┤
 │    │通話時間及譯文內容：（A：被告   B：甲○○）                   │
 │    ├────┬────────────────────┬─────┤
 │    │97/12/03│A ：喂。                                │偵卷第48頁│
 │    │17:30:11│B ：喂，「寶哥」。                      │          │
 │    │        │A ：嗯，怎麼樣？                        │          │
 │    │        │B ：你人在那裡？                        │          │
 │    │        │A ：我人在市區。                        │          │
 │    │        │B ：啊，不然，你打電話給，方便嗎？      │          │
 │    │        │A ：「敏阿」（音）。                    │          │
 │    │        │B ：方便嗎？                            │          │
 │    │        │A ：有啦。                              │          │
 │    │        │B ：你叫「阿猴」拿回來土地公廟給我。    │          │
 │    │        │A ：啊。                                │          │
 │    │        │B ：你叫「阿猴」拿回來土地公廟。        │          │
 └──┴────┴────────────────────┴─────┘


司法院資訊處製作；財團法人民間司法改革基金會備份。
